臺灣基隆地方法院刑事判決　　　　　　　100年度訴字第334號
公　訴　人　臺灣基隆地方法院檢察署檢察官
被　　　告　陳進煌
上列被告因違反毒品危害防制條例案件，經檢察官提起公訴（
100 年度毒偵字第662 號），因被告所犯為死刑、無期徒刑、最
輕本刑為3 年以上有期徒刑或高等法院管轄第一審案件以外之罪
，且於準備程序進行中，被告先就被訴事實為有罪之陳述，經本
院合議庭裁定進行簡式審判程序，本院判決如下：
    主  文
陳進煌施用第一級毒品，累犯，處有期徒刑柒月。
    事  實
一、陳進煌前因施用毒品案件，經觀察、勒戒後，因認無繼續施
    用毒品之傾向，於民國89年2 月15日執行完畢釋放，並經臺
    灣基隆地方法院檢察署檢察官以89年度毒偵字第403 號不起
    訴處分；復因於觀察、勒戒執行完畢釋放後5 年內施用第一
    、二級毒品案件，經觀察、勒戒後，因認有繼續施用毒品之
    傾向，經本院以91年度毒聲字第414 號裁定令入戒治處所強
    制戒治，於91年11月29日停止戒治執行另案拘役，復經撤銷
    停止戒治，再度入監執行強制戒治，於92年11月28日執行完
    畢，翌日接續執行徒刑，並因同案，經前開檢察署檢察官以
    91年度毒偵字第19號提起公訴，本院以91年度訴字第241 號
    判決判處有期徒刑8 月、4 月，應執行有期徒刑10月確定，
    於93年9 月20日因縮刑期滿執行完畢（就本案不構成累犯）
    。又因竊盜案件，經本院以95年度易字第69號判決判處有期
    徒刑3 月確定，於95年10月16日因縮刑期滿執行完畢（構成
    累犯）。再因施用第一級毒品案件，經本院以96年度訴字第
    209 號判決判處有期徒刑8 月確定，並由本院依據中華民國
    96年罪犯減刑條例之規定，以96年度聲減字第540 號裁定減
    刑為有期徒刑4 月，於96年10月4 日因縮刑期滿執行完畢（
    構成累犯）。另因施用第一級毒品案件，經本院以97年度訴
    字第1352號判決判處有期徒刑8 月，並由臺灣高等法院以98
    年度上訴字第192 號判決駁回上訴確定；復因施用第一級毒
    品案件，經本院以98年度訴字第593 號判決判處有期徒刑1
    年確定；再因施用第一、二級毒品案件，經本院以98年度訴
    字第756 號判決判處有期徒刑7 月、6 月，應執行有期徒刑
    10月確定，並由本院就上開98年度訴字第593 、756 號判決
    所科之刑，以98年度聲字第1294號裁定定應執行有期徒刑1
    年9 月，與前述98年度上訴字第192 號判決所科之刑接續執
    行，於99年12月28日假釋出監（尚未執行完畢）。
二、詎陳進煌仍未戒除毒癮惡習，於100 年3 月1 日下午6 時許
    ，在其位於新北市○○區○○路17之2 號住處，以將第一級
    毒品海洛因置放於注射針筒內，加水混合後，注射手腕血管
    之方式，施用第一級毒品。嗣因其為受保護管束人，於100
    年3 月3 日上午，經通知前往上開檢察署觀護人室接受採尿
    後，經將採集之尿液檢體送驗，始悉上情。
三、案經臺灣基隆地方法院檢察署觀護人簽請臺灣基隆地方法院
    檢察署檢察官偵查起訴。
    理  由
壹、程序事項
    被告陳進煌所犯者非為死刑、無期徒刑、最輕本刑為3 年以
    上有期徒刑之罪或高等法院管轄第一審案件，其於準備程序
    進行中，先就被訴事實為有罪之陳述，經告知其簡式審判程
    序之旨，並聽取公訴人、被告之意見後，本院合議庭依刑事
    訴訟法第273 條之1 第1 項之規定，裁定由受命法官獨任以
    簡式審判程序進行本案之審理。
貳、實體事項
一、事實認定部分
    上開事實，業據被告於本院審理時坦承不諱，且被告之尿液
    檢體經送臺灣尖端先進生技醫藥股份有限公司檢驗，確呈海
    洛因代謝物嗎啡之陽性檢驗結果，此有該公司100 年3 月18
    日出具之濫用藥物檢驗報告及臺灣基隆地方法院檢察署受保
    護管束人（被告）尿液檢體監管紀錄表附卷可稽，足認被告
    之自白與事實相符，本件事證明確，被告犯行應堪認定。
二、論罪科刑部分
（一）按毒品危害防制條例於92年7 月9 日修正公布，自93年1
      月9 日施行，其中第20條、第23條將施用毒品之刑事處遇
      程序，區分為「初犯」、「5 年內再犯」及「5 年後再犯
      」，依其立法理由之說明：「初犯」，經觀察、勒戒或強
      制戒治後，應為不起訴處分或不付審理之裁定；經觀察、
      勒戒或強制戒治執行完畢釋放後，「5 年內再犯」者，因
      其再犯率甚高，原實施之觀察、勒戒及強制戒治既已無法
      收其實效，爰依法追訴或裁定交付審理，至於經觀察、勒
      戒或強制戒治執行完畢釋放後，「5 年後再犯」者，前所
      實施之觀察、勒戒或強制戒治已足以遮斷其施用毒品之毒
      癮，為期自新及協助其斷除毒癮，仍適用「初犯」之規定
      ，先經觀察、勒戒或強制戒治之程序，從而，僅限於「初
      犯」及「5 年後再犯」2 種情形，始應先經觀察、勒戒或
      強制戒治程序，倘被告於5 年內已再犯，經依法執行觀察
      、勒戒、強制戒治或追訴處罰，縱其第3 次（或第3 次以
      上）再度施用毒品之時間，在初犯經觀察、勒戒或強制戒
      治執行完畢釋放5 年以後，已不合於「5 年後再犯」之規
      定，且因已於「5 年內再犯」，顯見其再犯率甚高，原實
      施觀察、勒戒或強制戒治，已無法收其實效，應依該條例
      第10條處罰（最高法院95年第7 次、97年第5 次刑事庭會
      議決議、98年度台非字第211 號、99年度台非字第277 號
      判決可資參照）。本件被告前因施用毒品案件，經觀察、
      勒戒後，因認無繼續施用毒品之傾向，於89年2 月15日執
      行完畢釋放，並經前開檢察署檢察官以89年度毒偵字第
      403 號不起訴處分；復因於觀察、勒戒執行完畢釋放後5
      年內施用第一、二級毒品案件，經觀察、勒戒後，因認有
      繼續施用毒品之傾向，經本院以91年度毒聲字第414 號裁
      定令入戒治處所強制戒治，於91年11月29日停止戒治執行
      另案拘役，復經撤銷停止戒治，再度入監執行強制戒治，
      於92年11月28日執行完畢，翌日接續執行徒刑，並因同案
      ，經前開檢察署檢察官以91年度毒偵字第19號提起公訴，
      本院以91年度訴字第241 號判決判處有期徒刑8 月、4 月
      ，應執行有期徒刑10月確定，此有臺灣高等法院被告前案
      紀錄表在卷可稽，是被告於所受觀察、勒戒執行完畢釋放
      後5 年內已再犯，且經依法追訴處罰，足認原實施觀察、
      勒戒無法收其實效，縱被告本次犯行係於所受觀察、勒戒
      執行完畢釋放後5 年後所為，揆諸首揭說明，仍不合於毒
      品危害防制條例第20條第3 項規定之「5 年後再犯」，且
      因被告係於「5 年內再犯」，顯見其再犯率甚高，即應依
      法處罰。
（二）核被告所為，係犯毒品危害防制條例第10條第1 項之施用
      第一級毒品罪。被告持有第一級毒品海洛因以供施用，持
      有之低度行為應為施用之高度行為所吸收，不另論罪。
（三）被告曾受如事實欄所載之徒刑執行完畢，此有臺灣高等法
      院被告前案紀錄表在卷可稽，其受徒刑之執行完畢，再為
      本件施用毒品之犯行，係於5 年以內故意再犯有期徒刑以
      上之罪，為累犯，應依刑法第47條第1 項之規定加重其刑
      。
（四）爰審酌被告經觀察、勒戒及經刑罰矯治後，竟未戒除毒癮
      之惡習，而再三施用毒品，顯認缺乏戒斷決心，又其雖於
      檢察事務官詢問時否認犯行，然其於本院審理時已坦承不
      諱，且所為僅屬戕害自身之行為，未侵犯其他法益等一切
      情狀，量處如主文所示之刑。
據上論斷，應依刑事訴訟法第273 條之1 第1 項、第299 條第1
項前段，毒品危害防制條例第10條第1 項、第23條第2 項，刑法
第11條前段、第47條第1 項，判決如主文。
本案經檢察官周懷廉到庭執行職務。
中    華    民    國   100    年    5     月    26    日
                  刑事第三庭法    官  邰婉玲
以上正本證明與原本無異。
如不服本判決應於收受送達後10日內向本院提出上訴書狀，並應
敘述具體理由；其未敘述上訴理由者，應於上訴期間屆滿後20日
內向本院補提理由書（均須按他造當事人之人數附繕本）「切勿
逕送上級法院」。
中    華    民    國   100    年    5     月    26    日
                            書 記 官  蘇鈺婷
附錄論罪法條：
毒品危害防制條例第10條第1 項
施用第一級毒品者，處 6 月以上 5 年以下有期徒刑。